臺灣高雄地方法院交通事件裁定　　　　　　　　　　九十三年度交聲字第一五八號
　　原處分機關　高雄市政府交通局交通事件裁決處
　　異　議　人　甲○○
右列異議人因違反道路交通管理處罰條例案件，對於高雄市政府交通局交通事件裁決
處九十三年三月二十五日所為之處分（原處分案號：高市府交裁字第裁三二Ｂ000
00000號），聲明異議，本院裁定如左：
    主  文
原處分撤銷，發交高雄市政府交通局交通事件裁決處。
    理  由
一、本件異議意旨略以：異議人甲○○所有之車牌號碼ＸＬ—五九Ｏ二號汽車一部，
    因已老舊欲聲請報廢，而監理所人員告知報廢前必須先繳交二面車牌，因車牌上
    螺絲老舊，異議人自己無法拔下，異議人遂於民國九十二年四月二十一日下午一
    時許，至上仁汽車保養場請人將汽車車牌拔下後，異議人將二面車牌放置車內並
    開車回家，嗣行經高雄市○○路時與人發生車禍，員警至現場處理時，因異議人
    所駕駛汽車未懸掛車牌，遂開單舉發，但異議人將車牌拔下係為繳交車牌，並非
    故意違法，且異議人生活困苦，無法繳交罰款，爰依法聲明異議等語。
二、按汽車已領有號牌而未懸掛或不依指定位置懸掛者，處汽車所有人新台幣三千六
    百元以上一萬零八百元以下罰鍰，並禁止其行駛，道路交通管理處罰條例第十二
    條第一項第七款定有明文。經查，異議人確有於右揭時地，駕駛其所有ＸＬ—五
    九Ｏ二號汽車一部，在上揭地點，因未依法懸掛車牌而為警依道路交通管理處罰
    條例第十二條第一項第七款規定予以開單舉發之事實，業據異議人自承屬實，且
    經證人即舉發之員警王振莫於本院審理中證稱：當天接到通報說有車禍，伊至現
    場處理時，發現異議人所駕駛汽車前後均未懸掛車牌，伊就依法開單舉發等語明
    確，復有高雄市政府交通局舉發違反道路交通管理事件通知單（高市警刑字第Ｂ
    00000000號）一份在卷可憑，是異議人確有未依法懸掛車牌之事實，應
    可認定。異議人就伊未懸掛車牌之原因雖辯稱：伊係為繳交車牌，但無法自行取
    下，遂由汽車保養場人員代為取下等語，並提出上仁汽車保養廠之證明書一紙，
    以證明其確有請人拆卸車牌。惟查，異議人如確要報廢汽車並繳交車牌，依常理
    ，其應可自行將車牌取下後，將車牌繳回，汽車則可交由環保公司處理，或將汽
    車開至監理單位，當場取下車牌後繳回，再將汽車由監理單位之環保人員負責回
    收，惟均不可駕駛未懸掛車牌之汽車，否則已構成上揭法條所處罰之事由，而異
    議人捨上揭方法不為，明知其至汽車保養場將車牌取下後，汽車已未懸掛車牌，
    卻仍駕駛汽車上路，足認異議人主觀上已知悉其汽車確實未懸掛車牌，並構成上
    揭違規事實，是異議人前揭辯解，顯不足採。次查，異議人雖確有上揭汽車未懸
    掛車牌之違規事實，並經員警依道路交通管理處罰條例第十二條第一項第七款規
    定舉發，惟原處分機關卻以異議人使用註銷之牌照行駛為由，依同條例第十二條
    第一項第四款規定，科處異議人一萬零八百元之罰鍰，並扣繳牌照，而依卷附汽
    車車籍查詢表，異議人所有上揭汽車，其車牌雖確有於九十二年二月十一日因逾
    期檢驗而註銷之事實，惟異議人為警舉發之違規事實，係未依法懸掛前後車牌，
    原處分機關並未另行舉證證明被告有使用註銷牌照行駛之事實，卻逕行改依同條
    例第十二條第一項第四款規定處罰異議人，容有未當，是本件異議人確有未依法
    懸掛車牌之違規事實，其異議雖無理由，惟原處分既有上揭違誤之處，自應由本
    院將原處分撤銷，並發交原處分機關，依上述異議人之違規事實，另為適法之處
    分。
據上論斷，應依道路交通案件處理辦法第二十條，裁定如主文。
中     華      民      國      九十三    年    五    月    四    日
                                  臺灣高雄地方法院交通法庭
                                           法  官    呂憲雄
右正本證明與原本無異。
如不服本裁定，應於裁定送達後五日內，向本院提出抗告狀。
                                                      書記官    吳良美
中     華      民      國      九十三    年    五    月    六    日
